【裁判字號】    92,易緝,81
【裁判日期】    920617
【裁判案由】    竊盜等
【裁判全文】
臺灣桃園地方法院刑事判決                          九十二年度易緝字第八一號
    公  訴  人  臺灣桃園地方法院檢察署檢察官
    被      告  甲○○
右列被告因竊盜等案件，經檢察官提起公訴（九十一年度偵字第六五九四號），本院
判決如左：
        主  文
甲○○於夜間侵入住宅竊盜，累犯，處有期徒刑壹年。
        事  實
一、甲○○有下列前科：
（一）前曾於民國八十六年間因竊盜案件，經本院於八十六年八月十一日以八十六年
      度易字第二一五六號判決判處有期徒刑六月，上訴後，經台灣高等法院於八十
      六年十二月五日，以八十六年度上易字第六八九七號撤銷原判決，改判處有期
      徒刑一年確定，刑期起算日期為八十六年十二月五日，指揮書執行完畢日期為
      八十七年八月十三日。
（二）於八十六間因違反麻醉藥品管理條例案件，經本院於八十六年八月三十日以八
      十六年度易字第三五三三號判決判處有期徒刑五月，上訴後，經台灣高等法院
      於八十六年十二月五日以八十六年度上易字第七０八八號判決駁回上訴而確定
      ，刑期起算日期為八十七年八月十四日，指揮書執行完畢日期為八十七年十二
      月三十一日。
（三）於八十五年間因竊盜案件經本院於八十六年一月二十八日以八十五年度易字第
      五六六０號判決判處有期徒刑五月，緩刑三年，嗣緩刑經撤銷後，更定其刑結
      果，刑期起算日期為八十八年一月一日，指揮書執行完畢日期為八十八年五月
      三十日。
（四）於八十六年間因侵占案件，經本院於八十六年十一月二十日以八十六年度訴字
      第一二二一號判決判處有期徒刑五月，刑期起算日期為八十八年五月三十一日
      ，指揮書執行完畢日期為八十八年十月三十日。上開四罪接續執行結果，於八
      十八年十月三十日執行完畢，詎仍不知悔改。
二、甲○○於九十年十二月十日凌晨五時許，在桃園縣桃園市○○路一九０巷三六號
    外騎樓，因見乙○○○所有之機車鑰匙（含住家鑰匙）一串遺忘於機車電門上，
    乃基於意圖為自己不法所有之犯意，將之竊取得手，隨即於同日晚上六時許之夜
    間，以上開鑰匙開啟乙○○○住處大門後，進入其內徒手竊得乙○○○所有之新
    竹國際商業銀行（以下簡稱新竹商銀）帳號00000000000之提款卡一
    張。並再基於意圖為自己不法所有之概括犯意，於同日及翌日（十一日）二日內
    ，持上揭提款卡至位於桃園縣境內之北區農會、新竹商銀永安分行、第七商業銀
    行、匯通商業銀行桃園分行等金融機構所設之自動提款機，連續十三次冒用乙○
    ○○之名義並輸入密碼後，使提款機辨識系統對真正持卡人之識別陷於錯誤，誤
    以為甲○○係有權提領款項之人，而交付十三筆現金共計新台幣（下同）二十七
    萬九千元之現金。嗣因乙○○○接獲新竹商銀通知存款不足後報案，而為警循線
    查獲。
三、案經乙○○○訴由桃園縣警察局桃園分局報告台灣桃園地方法院檢察署檢察官偵
    查起訴。
        理  由
一、右揭犯罪事實業據被告甲○○坦承不諱，核與告訴人乙○○○於警詢及本院審理
    時指訴之情節相符，復經證人即被告之弟邱毓宏指證無訛，另有監視器翻拍之照
    片一張、安全帽照片三張、存摺影本一份在卷足參，足徵被告之自白與事實相符
    。本件事證明確，被告犯行堪予認定，應依法論科。
二、按被告為本案竊盜犯行之時間即九十年十二月十日該日桃園地區之日落時間為十
    七時零六分，此有中央氣象局九十年桃園地區日出日沒時刻表一紙附卷可稽，是
    被告於該日十八時許進入屋內行竊，核其所為係犯刑法第三百二十一條第一項第
    一款之夜間侵入住宅竊盜罪，公訴意旨漏未斟酌此點，而認被告係犯同法第三百
    二十條條第一項之普通竊盜罪，尚有未洽，惟其基本事實同一，本院自應予審理
    ，並變更其起訴法條。又被告甲○○於竊取告訴人之金融卡後，並持以詐領現款
    ，核其所為，係犯刑法第三百三十九條之二第一項之以不正方法由自動付款設備
    取得他人之物罪。被告先後多次詐欺犯行，時間緊接，方法相同，觸犯構成要件
    相同之罪名，顯係基於概括犯意為之，為連續犯，應依刑法第五十六條規定論以
    一罪，並加重其刑。被告所犯前開二罪間，有方法結果之牽連關係，為牽連犯，
    應從一重之夜間侵入住宅竊盜罪處斷。至於被告竊取機車鑰匙之際並未同時行竊
    該機車，顯見其係意在利用該串鑰匙進入告訴人家中，是被告嗣後進入屋內行竊
    之行為已足以涵括之前之竊取鑰匙行為，亦即該竊取鑰匙之前行為已合併在主要
    後行為加以處罰，為不罰之前行為，公訴人認二行為應構成連續犯，尚有未洽，
    附此敘明。又查被告有事實欄所載之犯罪科刑執行情形，有台灣高等法院被告全
    國前案記錄表案、台灣桃園地方法院檢察署刑案資料查註記錄表分別在卷可稽，
    其於五年內再犯本件有期徒刑以上之罪，為累犯，應依刑法第四十七條規定加重
    其刑。爰審酌被告與被害人為鄰居關係，及其前有多次竊盜前科、素行不佳、犯
    罪之動機、目的、手段、詐領之金額及犯罪後坦承犯行，態度尚佳等一切情狀，
    量處如主文所示之刑，以資懲儆。
據上論斷，應依刑事訴訟法第二百九十九條第一項前段、第三百條，刑法第三百二十
一條第一項第一款、第三百三十九條之二第一項、第五十五條、第四十七條，判決如
主文。
本案經檢察官魏雯祈到庭執行職務。
中      華      民      國    九十二    年      六      月     十七     日
                                臺灣桃園地方法院刑事第一庭
                                    法  官  陳  永  來
右正本證明與原本無異。
如不服本判決，應於判決送達後十日內向本院提出上訴狀( 應附繕本 )，上訴於
臺灣高等法院。
                                    書記官  洪  明  媚
中      華      民      國    九十二    年      六      月     十七     日
附論罪科刑法條之依據
刑法第三百二十一條
犯竊盜罪而有左列情形之一者，處六月以上、五年以下有期徒刑：
一  於夜間侵入住宅或有人居住之建築物、船艦或隱匿其內而犯之者。
二  毀越門扇、牆垣或其他安全設備而犯之者。
三  攜帶兇器而犯之者。
四  結夥三人以上而犯之者。
五  乘火災、水災或其他災害之際而犯之者。
六  在車站或埠頭而犯之者。
前項之未遂犯罰之。
第三百三十九條之二
意圖為自己或第三人不法之所有，以不正方法由自動付款設備取得他人之物者，處三
年以下有期徒刑、拘役或一萬元以下罰金。
以前項方法得財產上不法之利益或使第三人得之者，亦同。


司法院資訊處製作；財團法人民間司法改革基金會備份。
